臺灣板橋地方法院刑事判決　　　　　　　96年度易字第1087號
公　訴　人　臺灣板橋地方法院檢察署檢察官
被　　　告　丙○○
上列被告因傷害案件，經檢察官提起公訴（95年度偵字第25241
號），本院判決如下：
    主  文
丙○○無罪。
    理  由
一、公訴意旨略以：被告丙○○於民國95年9月15日凌晨1時30分
    許，前往臺北縣中和市○○街11號2樓之1告訴人乙○○住處
    ，與告訴人乙○○因檳榔攤帳目問題發生爭執，竟基於傷害
    之犯意，抓住告訴人乙○○之左手撞擊上址銅門，致告訴人
    乙○○因而受有左上肢挫傷等傷害。因認被告丙○○涉犯刑
    法第277條第1項之傷害罪嫌云云。
二、按犯罪事實應依證據認定之，無證據不得認定犯罪事實；又
　　不能證明被告犯罪應諭知無罪之判決，刑事訴訟法第154 條
    第2 項、第301 條第1項分別定有明文。又認定犯罪事實應
    憑積極證據，倘積極證據不足以為不利於被告事實之認定時
    ，即應為有利被告之認定，更不必有何有利之證據，最高法
    院30年上字第816號著有判例。又所謂「積極證據足以為不
    利被告事實之認定」，依據同院76年臺上字第4986號判例意
    旨，係指據為訴訟上證明之全盤證據資料，在客觀上已達於
    通常一般之人均不致於有所懷疑，而得確信被告確曾犯罪之
    程度；若未達到此一程度，而有合理懷疑之存在時，即無從
    為被告有罪之確信。
三、公訴人認被告丙○○涉有傷害罪嫌，無非以告訴人乙○○於
    警詢及偵查中之指訴、證人甲○○於偵查中之證述及亞東紀
    念醫院診斷證明書等為其主要論據。訊之被告丙○○固坦承
    有於前揭時地與告訴人乙○○因檳榔攤帳目問題發生爭執等
    事實，惟堅決否認有何傷害之犯行，辯稱：伊前往告訴人乙○○上開住處，是要與告訴人乙○○洽談解決檳榔攤帳目，
    卻遭告訴人拒絕並進而發生爭執，伊隨即想要離開，是告訴
    人不讓伊離開，把手架在被告所欲搭乘的計程車門上時，遭
    據報前往處理之員警拉開，故告訴人手部之傷害，有可能是
    該時員警制止告訴人時所留下，伊並未拉告訴人的手撞擊該
    址之銅門等語。經查：
  (一)被告有於前揭時間，由弟弟丁○○、友人戊○○陪同前往上
    開告訴人乙○○住處，並因檳榔攤帳目問題與告訴人乙○○
    發生爭執之事實，迭據被告於偵查、本院準備程序及審理時
    坦承不諱（見偵查卷第20頁、本院卷第21頁、第81頁），並
    經證人即告訴人乙○○於警詢中、證人即告訴人之子甲○○
    於偵審中、證人即被告之弟丁○○、證人即被告之友戊○○
    於本院審理時分別證述甚明（見偵查卷第4 頁至第7 頁、第
    20 頁 至第21頁、本院卷第23頁至第24頁、第25頁至第28頁
    、第75頁至第78頁），固堪信為真實。
  (二)告訴人乙○○於95年9 月15日上開事件發生後，前往亞東紀
    念醫院驗傷結果，受有左上肢挫傷等傷害一節，有告訴人乙○○所提出之亞東紀念醫院診斷證明書1 紙附卷可稽，並有
    財團法人亞東紀念醫院96年7 月24日亞歷字第0966410460號
    函暨所附之病歷在卷足參，是告訴人乙○○於前揭驗傷時確
    有左上肢挫傷等傷害無訛。而被告有拉告訴人乙○○左手撞
    銅門之情，固據證人甲○○於偵審中證述在卷（見偵查卷第
    20頁至第21頁、本院卷第75頁），惟依證人即到場處理之員
    警徐榮釧於本院審理時所述：「（問：到場之後的情形？）
    到達現場後告訴人說是有人來找她談檳榔攤的事情，當時我
    見到三名男子，其中一位是被告，另兩名我不知道名字，我
    們到現場時，雙方已經沒有拉扯、肢體衝突，告訴人說當天
    是被告他們來找她談檳榔攤的事。當時告訴人沒有講被告有
    推她等語，是事後告訴人有講被告有打她，所謂的事後是指
    隔天告訴人才拿驗傷單來說要告被告，告訴人說她有撞到門
    ，案發當天在現場時告訴人有跟我們說她被打了，但是她沒
    有要提告訴。當時告訴人沒有明顯的外傷，是隔天拿驗傷單
    來，驗傷單上記載有瘀青。」、「（問：你們之後如何處理
    本案？）告訴人說她被打，我們看她有沒有受傷，告訴人說
    沒有要提告，但告訴人不讓被告離開，我印象很深刻，被告
    要坐計程車離開時，告訴人手還架在計程車上不讓被告離開
    ，我當時有跟告訴人講因為她沒有要提告，所以我們不能限
    制被告的自由，不可以阻止被告離開，後來告訴人才讓被告
    走。被告等人走了之後，我們警方才離開。」、「（被告問
    ：就你所看到的，告訴人有無拉扯我？）我只記得被告要離
    開的時候，告訴人有百般阻撓不讓被告離開，而且還把手架
    在計程車車門的地方不讓被告離開，是我們勸解之後，告訴
    人才把手放下，讓被告離開。至於告訴人有無拉扯被告，我
    不清楚。」、「（問：告訴人手架在計程車上時，你們是不
    是原本拉不開告訴人？）是，我們拉了兩次，但後來告訴人
    有把手放下來。」等語（見本院卷第70頁至第73頁），可徵
    於前揭衡突時地，員警前來處理時，為勸導告訴人乙○○勿
    阻止被告離開，亦有拉扯到告訴人乙○○手部。再參以告訴
    人乙○○所受之前開傷害係位在左手肘上方的左上臂位置，
    業據前開財團法人亞東紀念醫院函記載甚明，是告訴人乙○○前開傷害，尚難排除係員警於前揭時地勸導並拉開告訴人
    時所致，故該傷害是否為被告前開行為所造成已非無疑。自
    不宜僅因告訴人乙○○指訴及證人甲○○指稱被告有抓告訴
    人乙○○的手去撞銅門，且告訴人乙○○有提出上開診斷證
    明書，即遽認被告確有如告訴人所指之傷害犯行。
四、至告訴人乙○○雖另具狀訴追被告有擅闖民宅罪及追加證人
    丙○○於前揭時地共同傷害罪云云，然此等部分均未據檢察
    官起訴，自不在本院得併予審理之範圍，亦附此敘明。綜上
    所述，被告既於本院否認犯罪，公訴人所指證據尚難為不利
    被告之認定，此外，復查無其他積極證據足資證明被告確有
    公訴人指訴之傷害犯行，應屬不能證明被告犯罪，揆諸首揭
    說明，自應為被告無罪之諭知。
據上論斷，應依刑事訴訟法第301 條第1項，判決如主文。
本件經檢察官顏世翠到庭執行職務。
中　　華　　民　　國　　96　　年　　9 　　月　　28　　日
                  刑事第十三庭  法　官  李麗珠
上列正本證明與原本無異。
如不服本判決，應於送達後十日內敘明上訴理由，向本院提出上
訴狀
                                書記官  林政良
中　　華　　民　　國　　96　　年　　9 　　月　　28　　日
